【裁判字號】    95,抗,267
【裁判日期】    950920
【裁判案由】    聲請沒入保證金
【裁判全文】
臺灣高等法院高雄分院刑事裁定           95年度抗字第267號
抗  告  人
即  受刑人  甲○○
                      樓
上列抗告人因聲請沒入保證金案件，不服臺灣高雄地方法院中華
民國95年7 月27日裁定（95年度聲字第2839號），提起抗告，本
院裁定如下：
    主  文
抗告駁回。
    理  由
一、本件抗告意旨略以：抗告人即受刑人甲○○（以下稱抗告人
    ）自判決日起至收受判決書止，這段期間均在家等候法院傳
    喚執行指揮書，然抗告人至民國95年8 月8 日止，均未收受
    所謂法院傳喚執行指揮書，並無所謂合法傳喚及拘提無著之
    事實，何來逃匿之說？且受刑人直到95年7 月13日下午2 時
    臺灣高雄地方法院檢察署方以具保人之名義，寄發雄檢博峻
    95執字第5881號字第47231 號函，要具保人（即抗告人）通
    知抗告人執行報到之手續，如此草率之傳達，有無違背程序
    原則？有無給抗告人一個緩衝、準備的時間？為此請求駁回
    原審裁定等語。
二、經查：
  (一)聲請人臺灣高雄地方法院檢察署檢察官前依抗告人之戶籍地
    傳喚抗告人應於95年6 月13日到案執行，執行傳票於95年5
    月30日寄存於復興路派出所，因抗告人未向檢察官報到，檢
    察官乃挈發拘票交警拘提無著，嗣檢察官通知具保人即抗告
    人應於95年7 月13日14時前到案執行，該函於95年6 月27日
    寄存復興路派出所，惟屆期抗告人並未遵期到案執行，此有
    臺灣高雄地方法院檢察署送達證書2 紙、拘票及警員報告書
    、雄檢博峻95執字第5881號字第47231 號函各1 份存卷可憑
    （見執聲沒卷第9 至14頁）。
  (二)又上開通知執行傳票及追保函均係以寄存送達之方式送達抗
    告人，而依刑事訴訟法第62條準用民事訴訟法第138 條第1
    、2 項之規定：「送達不能依前二條規定為之者，得將文書
    寄存送達地之自治或警察機關，並作送達通知書兩份，一份
    黏貼於應受送達人住居所、事務所、營業所或其就業處所門
    首，另一份置於該送達處所信箱或其他適當位置，以為送達
    。」、「寄存送達，自寄存之日起，經10日發生效力。」，
    而上開通知執行傳票及追保函分別於95年5 月17日、18日及
    同年月26日、29日投遞，因未獲會晤抗告人本人，亦無受領
    文書之同居人或受僱人，郵局乃分別於同年月19日及30日按
    章寄存復興路派出所，並製作送達通知書2 份，一份粘貼應
    受送達人門首，一份置放受送達人信箱，此有中華郵政股份
    有限公司高雄郵局郵務科95年9 月6 日郵特字第950000108
    號函在卷可按（見本院卷第21頁），揆諸前揭規定，本件已
    合法寄存於復興路派出所，並自寄存之日起經10日發生效力
    ，是檢察官前開送達均依法定程序為之，並無草率行事之情
    。且依上開高雄郵局郵務科回函，有製作送達通知書二份，
    一份粘貼應受送達人門首，一份置放受送達人信箱，如此抗
    告人若確有事實上居住於其戶籍地，當可看到送達通知書而
    依通知書之記載前往復興路派出所領取相關傳票、函文，而
    不致延誤報到期日，亦不致無準備之時間，是抗告人謂檢察
    官未給予充分之時間準備，顯有誤會。至於高雄市政府警察
    局前鎮○○○○路派出所警員劉信福於95年8 月18日下午2
    時前往抗告人住所查明送達通知書有無貼門首，其查訪結果
    並無貼於門首之情事，有職務報告及相片可證（原審卷第11
    、12頁），惟警員查訪日期為95年8 月18日，在檢察官通知
    執行後一個月以上，故尚不能因95年8 月18日門首未貼送達
    通知書，而認寄存送達不合法。
  (三)檢察官所為之傳喚、拘提程序既均無違誤，並以追保函通知
    抗告人應報到執行，惟抗告人均未向檢察官報到，堪認其已
    逃匿，是原審據聲請人之聲請裁定沒入保證金並無不當。綜
    上所述，本件抗告，並無理由，應予駁回。
三、據上論結，應依刑事訴訟法第412 條，裁定如主文。
中    華    民    國    95    年    9     月    20    日
                  刑事第八庭    審判長法  官  李炫德
                                      法  官  簡志瑩
                                      法  官  李淑惠
以上正本證明與原本無異。
本裁定不得再抗告。
中    華    民    國    95    年    9     月    20    日
                                      書記官  盧雅婷


司法院資訊處製作；財團法人民間司法改革基金會備份。
